【裁判字號】    89,易,2011
【裁判日期】    891011
【裁判案由】    毀棄損壞
【裁判全文】
台灣台中地方法院刑事判決                        八十九年度易字第二一一號
    公  訴  人  臺灣臺中地方法院檢察署檢察官
    被      告  乙○○
右列被告因毀損案件，經檢察官提起公訴（八十九年度偵字第八六一九號），本院判
決如左：
    主  文
乙○○無罪。
    理  由
一、公訴意旨略以：丁○○於民國八十九年三月十三日下午五時許，駕駛車牌號碼Ｎ
    Ｋ－三二二五號自用小客車，至台中市○○○○街十一號處探視其姊病情，而將
    上開自用小客車停放於同上址四十號（誤載為四號）即被告乙○○門前，嗣乙○○於同日下午七時三十分許返家，因上開自用小客車妨礙其進出，竟基於毀損之
    犯意，將上開自用小客車之雨刷折斷、以腳踹踢該車輛車身、及以不詳尖銳物品
    於該車輛車身上劃線，致使上開車輛之雨刷、車身烤漆等毀損不堪使用，足生損
    害於丁○○。因認被告乙○○涉有刑法第三百五十四條之毀損罪嫌。
二、本件公訴人認被告涉有右揭犯罪，係以告訴人丁○○業於警訊及偵查中指訴「因
    我將車停放在三十八號與四十號間，．．．於十九時三十分許，發現乙○○駕駛
    Ｘ五─九二Ｏ八號自用小客車下車，乙○○大燈未熄火，走近我車輛旁邊，進入
    屋內約三分鐘後出來，在其門旁寫字條夾在我左邊雨刷上後，開始踢我的車，並
    由右邊往後劃我的車劃至左邊，完後又到右邊踢我的右邊車門」等語甚詳，且有
    被告所書寫之字條一紙、估價單一張、車輛毀損相片二十七紙等在卷為主要論據
    。惟訊據被告乙○○堅決否認有何前揭毀損犯行，辯稱：當天下午六時左右，其
    開車下班回到家門口，見告訴人車停放於門前，妨礙其車輛之通行，遂在換好衣
    服準備外出時，寫下字條一紙夾放在告訴人之擋風玻璃上，隨即於六時三十分左
    右搭乘友人丙○○之車外出吃飯，並至晚上十一時左右，才由丙○○送其回家，
    其於告訴人所指之犯罪時間並不在現場。且其當天所駕駛汽車之車牌號碼係ＮＣ
    －三五六五號，並非告訴人所指之Ｘ五－九二０八號汽車，況其並不知悉該車係
    何人所有；又告訴人若當場有看見其在破壞伊車，何以當場未出面阻止等語。
三、按犯罪事實，應依證據認定之，無證據不得推定其犯罪事實。又不能證明被告犯
    罪者，應諭知無罪之判決，刑事訴訟法第一百五十四條、第三百零一條第一項分
    別定有明文。又按告訴人之告訴，係以使被告受刑事追訴為目的，其指訴是否與
    事實相符，仍應調查其他證據，以資審認，必被害人所述被害情形，無瑕疵可擊
    ，且就其他方面調查，又與事實相符，始足據為有罪判決之基礎，最高法院八十
    一年度臺上字第三五三九號著有判決可資參照。
四、查告訴人於八十九年三月十三日下午五時許，將其車停放於被告門前，並在被告
    返家時，由被告書寫字條一紙夾放在告訴人之擋風玻璃上等情，告訴人及被告對
    之均不爭執，且據告訴人堅指遭被告毀損等情不移，然查：
  （一）證人丙○○到庭證述：「（問：八十九年三月十三日是否找乙○○？）有，
        當天有先約她，下午六點多去找她收會錢，收完會錢後我們一起去吃飯，吃
        完飯後晚上八點多，被告有說要去一個朋友家拿會錢給他，我與她一起去她
        朋友家，乙○○拿會錢給他朋友，坐不到三十分鐘我們就回去，他朋友正確
        住所我不清楚，之後，我載她回家約十點多，我是會首，每月十日開標，三
        日內把錢給得標人，最慢十三日要給得標人，有時我會先墊給得標人，我都
        是十三日去收被告會錢，以前直接去她公司收，只有這次與去年九月份跟她
        去吃飯。」等語甚詳，核與被告前述所辯大致相符，是告訴人所指被害之時
        間若屬無誤，則該時被告確有不在場之證明甚明。
  （二）再查，告訴人所指被告當天搭乘回家之車牌號碼Ｘ五－九二０八號汽車，經
        本院職權調查其所有人係登記於甲○○○有限公司名下，有車號查詢汽車車
        籍一紙在卷可稽，經傳喚證人即甲○○○有限公司負責人邱秀卿到庭證稱：
        「（問：Ｘ五─九二零八是一輛ＢＭＷ的車子，誰在使用？）是我公司的車
        子，大部分是我在使用，偶爾我先生己○也會開，若公司沒車時，公司工務
        戊○○也會借這部車開，我沒有借過這部車給其他人開。」等語，再經傳喚
        證人己○及戊○○到庭證稱其等均不認識被告乙○○，且被告亦稱與其二人
        並未謀面。又告訴人曾於本院八十九年九月二十六日調查時陳稱：「我在事
        發之後有看過那部車二、三次，被告與另外一個男高高的，壯壯的、身高約
        一七○公分上下，二人有被我看過，如果那個男的出庭，我認得出來，有聽
        鄰居說那個男的是被告的男朋友，常去被告的住處。」等語，惟於證人己○
        及戊○○到庭供其指認時，卻又無法明確指出，僅稱：「（問：是否看過庭
        上二位證人？）體格像己○，但不確定是他，絕對不是戊○○。」等語，是
        依該車之所有人即證人邱秀卿前揭證述，告訴人所指之車牌號碼Ｘ五－九二
        ０八號汽車既僅有邱秀卿本人、其夫己○及員工戊○○曾駕駛過，則依其三
        位證人之證述，其等既與被告不認識，該車即無可能搭載被告而在被告家門
        口出現，是告訴人當晚是否確係看見車牌號碼Ｘ五－九二０八號汽車即有可
        疑。
  （三）復查，告訴人於警訊中指述「．．．於１９時３０分許，發現乙○○駕Ｘ五
        －九二０八號自小客，由車內下車，我不知其內有否坐人，．．．」、「因
        當時見乙○○如瘋子般，又我姐姐生病我不敢出去阻止。」等語，惟於本院
        八十九年七月二十八日調查時則稱：「．．．車上有一男子坐在駕駛座上．
        ．．」、「．．．我不敢出去因為她車上有另外一個男子．．．」等語，復
        於本院八十九年九月一日調查時稱：「．．．我不確定車上有幾人，．．．
        我是因為看到那部車大燈沒有熄，所以我認為車上還有人，．．．」，是告
        訴人對於其所見之該部車內是否尚有人在及其何以在發現其車遭人毀損之際
        卻未出面加以制止等情，均供述不一，足見告訴人之指述確有瑕疵可指，尚
        難憑以為不利被告之證言。
  （四）另查，告訴人指被告友人林俊伸曾向其表示欲與之和解，而認被告係自承有
        毀損之犯行才會託人與之談和解，並提出電話錄音帶乙捲為證；然被告對於
        友人林俊伸與告訴人間係如何對談，表示並不知情，且聲請本院傳訊林俊伸
        到庭證述其未委託林俊伸出面與告訴人談和解；惟本院認被告既否認前揭毀
        損犯行，則其友人林俊伸何能代其為犯罪之承認，且依一般人基於息事寧人
        之心態以觀，若能花甚少之費用而得以免於訴訟之勞累，大多願為賠償，是
        若以被告之友人出面與告訴人協調和解事宜，即認被告有坦承犯行似嫌速斷
        。再本件告訴人指述被告毀損之罪嫌既有不足，已如前述，是已無傳訊林俊
        伸到庭證述之必要。再被告另聲請傳訊林安靜到庭證述被告當晚曾與丙○○
        到過其家，惟本院認證人丙○○已到庭證述明確，已無再行傳訊林安靜之必
        要，附此敘明。
五、此外復查無其他積極證據足資認定被告有毀損犯行，自不能徒憑告訴人片面之可
    疑供述，遽認被告有何前開毀損告訴人車輛之事實，本案既不能證明被告犯罪，
    應為無罪判決之諭知，以免冤抑。
據上論斷，應依刑事訴訟法第三百零一條第一項判決如主文。
本案經檢察官劉國賓到庭執行職務。
中      華      民      國    八十九    年      十      月     十一     日
                                      臺灣臺中地方法院刑事第四庭
                  法  官  許 月 馨
右正本證明與原本無異。
如不服本判決應於送達後十日內向本院提出上訴狀。
                                          書記官
中      華      民      國    八十九    年      十      月     十一     日


司法院資訊處製作；財團法人民間司法改革基金會備份。
